臺灣高等法院高雄分院刑事判決　　　 100年度上訴字第1560號
上　訴　人　臺灣高雄地方法院檢察署檢察官
被　　　告　莊彥輝
上列上訴人因被告偽造文書案件，不服臺灣高雄地方法院100 年
度訴字第560 號中華民國100 年7 月26日第一審判決（起訴案號
：臺灣高雄地方法院檢察署99年度偵字第1680號），提起上訴，
本院判決如下：
    主  文
原判決關於莊彥輝無罪部分撤銷。
莊彥輝犯行使偽造私文書罪，處有期徒刑參月，如易科罰金，以
新台幣壹仟元折算壹日。
    事  實
一、莊彥輝前因出借金錢予蔡龍寶，乃取得蔡龍寶之國民身分證
    及健保卡質押，詎莊彥輝未經蔡寶龍之同意，於民國97年1
    月25日，在高雄市鳳山區○○○路446 號威寶電信股份有限
    公司（下稱威寶電信公司）門市，基於行使偽造私文書之犯
    意，在威寶電信公司行動電話服務申請書及得意專案同意書
    上各偽簽「蔡寶龍」之署名1 個而偽造私文書後，再提出上
    開行動電話服務申請書、得意專案同意書及蔡寶龍之國民身
    分證、健保卡申請行動電話門號0000000000號，而行使偽造
    私文書，足以生損害於威寶電信公司及蔡寶龍。嗣經蔡寶龍
    收受電話帳單始知悉上情。
二、案經高雄市政府警察局移送臺灣高雄地方法院檢察署檢官偵
    查起訴。
    理  由
一、上開事實，業據證人蔡寶龍於原審審理中結證明確（見原審
    卷第42－46頁），並有威寶電信公司行動電話服務申請書及
    得意專案同意書附卷可稽（見警卷第142 －144 頁）；又上
    訴人即被告（下稱被告）莊彥輝亦坦承上情在卷，核與上開
    證據相符，被告莊彥輝之自白即堪信為真正。從而，被告莊
    彥輝偽造威寶電信公司行動電話服務申請書及得意專案同意
    書後行使，事證明確，犯行堪以認定。
二、核被告莊彥輝所為，係犯刑法第216 條、第210 條之行使偽
    造私文書罪。又被告莊彥輝偽造「蔡寶龍」之署押係偽造私
    文書之部分行為，而被告莊彥輝偽造私文書後進而行使，偽
    造私文書之低度行為已為行使偽造私文書之高度行為所吸收
    ，故均不另論罪。
三、原審不察，遽就被告莊彥輝此部分為無罪之諭知，自有未當
    。檢察官上訴意旨指摘原判決不當，非無理由，自應予撤銷
    改判。爰審酌被告莊彥輝未經被害人蔡寶龍之同意，竟冒用
    被害人蔡寶龍之名義偽造行動電話服務申請書、得意專案同
    意書申請行動電話門號使用，致生損害於被害人蔡寶龍及威
    寶電信公司，復未賠償被害人蔡寶龍及威寶電信公司達成和
    解，惟行為後坦承犯行等一切情狀，量處如主文所示之刑，
    並諭知易科罰金之折算標準。
四、被告莊彥輝被訴重利罪、恐嚇危害安全罪部分均經原審判決
    確定，自不另論，附此敘明。
據上論結，應依刑事訴訟法第369 條第1 項前段、第364 條、第
299 條第1 項前段，刑法第216 條、第210 條、第41條第1 項前
段，判決如主文。
本案經檢察官方娜蓉到庭執行職務。
中    華    民    國  100     年    11    月    10    日
                    刑事第八庭  審判長法  官  李炫德
                                      法  官  徐美麗
                                      法  官  郭玫利
以上正本證明與原本無異。
如不服本判決應於收受本判決後10日內向本院提出上訴書狀，其
未敘述上訴理由者，並得於提起上訴後10日內向本院補提理由書
狀（均須按他造當事人之人數附繕本）「切勿逕送上級法院」。
中    華    民    國  100     年    11    月    10    日
                                      書記官  梁美姿
附錄本件判決論罪科刑法條
中華民國刑法第210條：
偽造、變造私文書，足以生損害於公眾或他人者，處 5 年以下
有期徒刑。
中華民國刑法第216條：
行使第 210 條至第 215 條之文書者，依偽造、變造文書或登載
不實事項或使登載不實事項之規定處斷。